【裁判字號】    95,訴,533
【裁判日期】    950420
【裁判案由】    毒品危害防制條例
【裁判全文】
臺灣彰化地方法院刑事判決        九十五年度訴字第五三三號
公  訴  人  臺灣彰化地方法院檢察署檢察官
被      告  甲○○
上列被告因違反毒品危害防制條例案件，經檢察官提起公訴（九
十五年度毒偵字第七八號），由本院合議庭裁定依簡式審判程序
審理判決如下：
    主  文
甲○○施用第一級毒品，累犯，處有期徒刑壹年貳月。扣案之海
洛因壹包（淨重零點零玖公克、空包裝重零點貳貳公克）沒收銷
燬之。
    事  實
一、甲○○前曾於民國九十二年十二月二十二日，因施用第一級
    毒品案件，經本院以九十二年度訴字第一二六七號判處有期
    徒刑一年確定；又於九十三年二月九日，因竊盜案件經本院
    以九十二年度易字第一二七四號判處有期徒刑十月確定；再
    於九十三年十月十一日，因詐欺案件經本院以九十二年度少
    連訴字第四九號判處有期徒刑五月，得易科罰金確定，上開
    三罪刑嗣經定應執行刑為有期徒刑二年一月確定，入監執行
    後，於九十四年十一月三日假釋付保護管束，上開保護管束
    期間已於九十四年十二月十日屆滿未經撤銷而視為執行完畢
    。其又曾因施用毒品案件，經送執行觀察、勒戒後，因認無
    繼續施用毒品之傾向，於八十七年七月十七日執行完畢釋放
    ，並於八十七年八月三十一日由本院以八十七年度訴字第五
    ０二號判決免刑確定；又因施用第一、二級毒品案件（其所
    為施用第一、二級毒品犯行，業於八十九年一月二十六日經
    本院員林簡易庭以八十八年度員簡字第二一七號分別判處有
    期徒刑六月、二月，並定應執行刑為有期徒刑七月，緩刑三
    年確定），經送執行觀察、勒戒後，因認有繼續施用毒品之
    傾向，乃續行執行強制戒治，期間經停止戒治及撤銷停止戒
    治入所執行所餘之強制戒治期間後，已於八十九年六月三十
    日執行完畢釋放；再因施用第一級毒品案件（其所為施用第
    一級毒品犯行，業於九十年一月五日經本院以八十九年度訴
    字第一０五七號判處有期徒刑七月確定），經送執行強制戒
    治，並於九十年九月十五日執行完畢釋放；另因上開經本院
    九十二年度訴字第一二六七號判處罪刑確定之施用第一級毒
    品案件，經送強制戒治，迄九十三年一月九日因毒品危害防
    制條例修正生效施行而執行完畢釋放。詎仍不知警惕，又另
    行基於施用第一級毒品海洛因之犯意，於九十四年十二月二
    十六日上午七時三十分許，在其所任職址設彰化縣大村鄉境
    內之富強股份有限公司內，以將少許海洛因摻入香煙內點火
    吸用之方式，施用海洛因一次。嗣於同日下午五時四十分許
    ，其騎乘車牌號碼ＴＣＰ─五一六號輕型機車，行經彰化縣
    員林鎮○○里○○路七六之二號前為警盤查，因未攜帶證件
    ，乃隨同警方至警局查驗身分之際，於有偵查犯罪職權之機
    關或個人發覺其上開施用海洛因之犯罪前，主動將其所有、
    供己施用之第一級毒品海洛因一包（淨重零點零九公克、空
    包裝重零點二二公克）取交警方，並供承其有上開施用海洛
    因一次之行為而自首，且主動接受裁判。
二、案經彰化縣警察局員林分局報請臺灣彰化地方法院檢察署檢
    察官偵查起訴，由本院合議庭裁定依簡式審判程序審理。
    理  由
一、訊據被告甲○○對於上揭事實坦承不諱，且有詮昕科技股份
    有限公司濫用藥物尿液檢驗報告、法務部調查局鑑定通知書
    各一份在卷可稽，並有被告所有、供己施用之第一級毒品海
    洛因一包（淨重零點零九公克、空包裝重零點二二公克）扣
    案可佐，被告就其有施用第一級毒品海洛因一次之自白與事
    實相符。此外，復有臺灣彰化地方法院檢察署刑案資料查註
    紀錄表、臺灣高等法院被告全國前案紀錄表、在監在押全國
    紀錄表各一份在卷可考，本件事證明確，被告犯行洵堪認定
    。
二、按海洛因係毒品危害防制條例所定之第一級毒品，不得非法
    施用。核被告所為，係犯毒品危害防制條例第十條第一項之
    施用第一級毒品罪。其為供施用第一級毒品而持有該級毒品
    之低度行為，應為施用之高度行為所吸收，不另論罪。又被
    告前曾於九十二年十二月二十二日，因施用第一級毒品案件
    ，經本院以九十二年度訴字第一二六七號判處有期徒刑一年
    確定；又於九十三年二月九日，因竊盜案件經本院以九十二
    年度易字第一二七四號判處有期徒刑十月確定；再於九十三
    年十月十一日，因詐欺案件經本院以九十二年度少連訴字第
    四九號判處有期徒刑五月，得易科罰金確定，上開三罪刑嗣
    經定應執行刑為有期徒刑二年一月確定，入監執行後，於九
    十四年十一月三日假釋付保護管束，上開保護管束期間已於
    九十四年十二月十日屆滿未經撤銷而視為執行完畢，有臺灣
    彰化地方法院檢察署刑案資料查註紀錄表、臺灣高等法院被
    告全國前案紀錄表各一份在卷可考，其於五年以內再犯本件
    有期徒刑以上之罪，為累犯，應依刑法第四十七條之規定加
    重其刑。再被告係於九十四年十二月二十六日下午五時四十
    分許，騎乘車牌號碼ＴＣＰ─五一六號輕型機車，行經彰化
    縣員林鎮○○里○○路七六之二號前為警盤查，因未攜帶證
    件，乃隨同警方至警局查驗身分之際，於有偵查犯罪職權之
    機關或個人發覺其上開施用海洛因之犯罪前，主動將其所有
    、供己施用之第一級毒品海洛因一包（淨重零點零九公克、
    空包裝重零點二二公克）取交警方，並供承其於查獲當日有
    前開施用海洛因一次之行為而自首，且主動接受裁判一節，
    有被告之警詢筆錄一份在卷可考，應依自首之規定，減輕其
    刑；且前依法有加重、減輕之事由，應先加後減之。爰審酌
    被告之素行、犯罪之動機、目的、施用毒品係戕害自身健康
    、施用毒品海洛因之次數為一次、所生危害及犯罪後之態度
    等一切情狀，量處如主文所示之刑，以示懲儆。
三、扣案之第一級毒品海洛因一包（淨重零點零九公克、空包裝
    重零點二二公克），屬查獲之毒品，應依毒品危害防制條例
    第十八條第一項前段之規定宣告沒收銷燬之。
據上論斷，應依刑事訴訟法第二百七十三條之一第一項、第二百
九十九條第一項前段，毒品危害防制條例第十條第一項、第二十
三條第二項、第十八條第一項前段，刑法第十一條前段、第四十
七條、第六十二條前段，判決如主文。
本案經檢察官高如應到庭執行職務
中    華    民    國  九十五  年    四    月    二十  日
                  刑事第二庭    法  官  李雅俐
以上正本證明與原本無異。
如不服本判決，應於送達後十日內向本院提出上訴狀（須附繕本
），上訴於臺灣高等法院臺中分院。
中    華    民    國  九十五  年    四    月  二十七  日
                                 書記官  陳秀娟
附錄論罪科刑法條：
毒品危害防制條例第十條第一項：
施用第一級毒品者，處六月以上五年以下有期徒刑。


司法院資訊處製作；財團法人民間司法改革基金會備份。
